臺灣臺南地方法院刑事判決
111年度易字第256號
公  訴  人  臺灣臺南地方檢察署檢察官
被      告  哀文信


上列被告因妨害風化案件，經檢察官提起公訴（110年度偵字第2
4389、25260號），本院判決如下：
    主    文
哀文信犯公然猥褻罪，處拘役肆拾日，如易科罰金，以新臺幣壹
仟元折算壹日；又犯公然猥褻罪，處拘役伍拾日，如易科罰金，
以新臺幣壹仟元折算壹日。應執行拘役捌拾日，如易科罰金，以
新臺幣壹仟元折算壹日。
    犯罪事實
一、甲○○意圖供人觀覽，而基於公然猥褻之犯意分別為以下犯行
    ：
  ㈠於民國110年9月30日上午5時10分許，騎乘車牌號碼000-000
    號普通重型機車，行經臺南市永康區新行街與三村一街口時
    ，見代號AC000-H110161號之女子（真實身分詳卷，下稱甲
    女）沿新行街行走至上開路口，竟將上開機車停靠路邊，並
    坐在機車上，裸露並套弄其生殖器，以此方式公然為猥褻之
    行為，嗣甲女步行經過時發覺乃報警處理，為警循線查獲。
  ㈡於110年9月30日上午6時22分許，騎乘上開機車行經臺南市仁
    德區土庫路與中正路三段路口時，見代號AC000-H110162號
    之女子（真實身分詳卷，下稱乙女）亦騎乘機車在上開路口
    停等紅燈，竟騎乘上開機車至乙女身旁，裸露並套弄其生殖
    器，乙女見狀即趁路口號誌轉為綠燈後，趕緊騎車離去，復
    行至該區太乙路（起訴書誤載為土庫路）與中正路三段路口
    停等紅燈時，甲○○接續前開犯意，騎乘上開機車尾隨乙女，
    並在乙女身旁，再次裸露並套弄其生殖器，以此方式公然為
    猥褻之行為，嗣乙女報警處理，為警循線查獲。
二、案經臺南市政府警察局永康分局及歸仁分局報告臺灣臺南地
    方檢察署檢察官偵查起訴。
    理  由
壹、證據能力部分：
    按被告以外之人於審判外之陳述雖不符刑事訴訟法第159 條
    之1 至之4 等4 條之規定，而經當事人於審判程序同意作為
    證據，法院審酌該言詞陳述或書面陳述作成時之情況，認為
    適當者，亦得為證據，同法第159 條之5 第1 項定有明文。
    經查：本案下列據以認定被告甲○○犯罪所引用之供述證據
    ，因被告於本院準備程序時，表示同意作為證據，而本院審
    酌上開供述證據資料製作時之情況，無不當取供及證明力明
    顯過低之瑕疵，認以之作為證據應屬適當，揆諸前開規定，
    認上開證據應有證據能力。除上開供述證據外，本案下列據
    以認定被告犯罪之非供述證據，並無證據證明係公務員違背
    法定程序取得，依同法第158 條之4 規定反面解釋，亦均有
    證據能力。
貳、認定事實所憑之證據及理由：
　　訊據被告矢口否認有為本案公然猥褻犯行，辯稱其於犯罪事
    實一、㈠所示時、地只有抓生殖器，沒有露出生殖器；於犯
    罪事實一、㈡所示時、地沒有抓生殖器云云。惟查：
一、被告分別於犯罪事實一、㈠及㈡所示時間、地點，騎乘上開機
    車，並於路口停等紅燈時，與甲女、乙女相遇等情，業據被
    告於警詢、偵查、本院準備及審理程序時供承不諱，核與證
    人甲女、乙女於警詢及偵查中之證述情節相符，復有監視器
    畫面翻拍照片6張、被告衣著及上開機車照片4張、車牌辨識
    系統畫面翻拍照片1份在卷可稽，是此部分事實，首堪認定
    。
二、被告於犯罪事實一、㈠所示時間、地點，有裸露並套弄其生
    殖器之猥褻行為，業據證人甲女先於警詢時證述：我在9月3
    0日早上5點從我住的地方走新行街到中正北路要去上班，大
    概在5點10分許，在新行街、三村一街口，遇到變態（即被
    告）坐在機車上，只有露出生殖器，並上下套弄，當時我跟
    變態是同方向，我是從他的後照鏡看到他在套弄生殖器，他
    也是從後照鏡看我等語（見南市警永偵字第1100541499號卷
    第12頁）；復於偵查中證稱：110年9月30日上午5點，我在
    新行街與三村一街口，那個男生（即被告）當時騎機車在那
    條路，故意騎到前面的十字路口等，坐在機車上，我是先從
    後照鏡看到他的臉，等我走過去到他旁邊時，就看到他開始
    弄他的生殖器等詞（見偵字第24389號卷第38至39頁）。
三、被告於犯罪事實一、㈡所示時間、地點，有裸露並套弄其生
    殖器之猥褻行為，亦據證人乙女先於警詢時證述：我於110
    年9月30日上午6時15分騎乘機車在臺南市仁德區土庫路與中
    正路三段路口停等紅燈時，見一男子（即被告）特徵為下半
    身著深色牛仔褲、戴黑色粗框眼鏡在我左側騎乘深色重機車
    ，暴露其男性生殖器並做自慰上下抽動的行為，我當時就立
    即駛離現場，對方竟尾隨我至太乙路與中正路三段路口，看
    著我再次做上述自慰行為等語（見南市警歸偵字第11005743
    28號卷第9至11頁）；復於偵查中證稱：110年9月30日上午6
    點15分許，我與被告在土庫路與中正路三段路口停等紅燈，
    他停在我左邊，我沒正眼看到，是斜眼看到他在玩弄他的生
    殖器，綠燈後我往中正路口，該路口也是紅燈，他又停在我
    左邊，一樣在玩弄他的生殖器，他是拉鍊拉開露出生殖器，
    一直做出上下類似自慰的動作等詞（見偵字第25260號卷第2
    5至27頁）。
四、經核證人甲女、乙女分別就渠等於上開時間、地點如何碰到
    被告，進而發現被告有裸露生殖器並加以套弄，此等對於案
    情有重要關係之事項，兩人始終能清楚描述，且前後一致，
    而無反覆、矛盾之情，另參酌被告歷次供述可知，其與證人
    甲女、乙女並非熟識，而觀證人甲女、乙女於警詢時之證述
    ，渠等於案發當時亦不知道被告之真實身分，可見被告與證
    人甲女、乙女確屬偶然相遇，彼此未有任何仇隙，再從證人
    甲女、乙女均係於案發當天即110年9月30日隨即前往警局報
    案，若非確有其事，衡情證人甲女、乙女當無甘冒誣告、偽
    證重典，而虛構情節、設詞誣陷被告入罪之理，足見證人甲
    女、乙女前開證述內容應與實情相符。是堪認被告確有於上
    開時間、地點，分別在證人甲女、乙女面前裸露並套弄其生
    殖器之猥褻行為，被告前詞所辯，不足採信。又被告係在不
    特定人可得看見之一般道路上，對證人甲女、乙女所為，其
    具有供人觀覽之意圖，至為灼然。
五、綜上所述，被告所辯，洵不足採，本案事證已臻明確，被告
    上開2次公然猥褻之犯行，均堪認定，應依法論科。　　
參、論罪科刑部分：　　
一、按刑法所謂「公然」，係指不特定人或多數人得以共見共聞
    之狀態。另所謂「猥褻」，係指姦淫以外有關風化之一切色
    慾行為而言。經查，被告裸露生殖器之地點，為任何人皆可
    隨意自由行經之一般道路，屬不特定或多數人得以共見共聞
    之公共場所無訛。又被告在該處公然裸露並套弄生殖器，有
    供人觀覽之意圖，且其舉措不僅足以刺激或滿足性慾，且客
    觀上足以引起普通一般人羞恥或厭惡感而侵害性的道德感情
    ，有礙於社會風化，依現今吾人社會之一般通念，自屬猥褻
    之行為。
二、核被告所為，均係犯刑法第234條第1項之公然猥褻罪。又被
    告就犯罪事實一、㈡部分，係於密切接近之時間、地點，以
    相同手法犯之，顯係基於單一決意所為，且侵害同一法益，
    各行為之獨立性極為薄弱，依一般社會健全觀念，客觀上實
    難割裂為數個獨立犯罪行為各別評價，應認僅屬單一犯罪決
    意之數個舉動接續實行，論以接續犯之一罪。
三、被告上開2次犯行，時間、地點截然可分，犯意各別，行為
    互殊，應分論併罰。　　
四、爰審酌被告僅為滿足一己私慾，不思自重及尊重他人，公然
    在不特定多數人得以共見共聞之場合裸露並套弄生殖器，不
    僅違反社會之善良風俗，更造成他人心理陰影，實有不該；
    另斟酌被告犯後否認犯行之態度，參以本案猥褻之情節，暨
    被告供稱為高職畢業、從事服務業、月收入約新臺幣15,000
    至18,000元，需扶養1名未成年子女、家庭經濟狀況勉持等
    一切情狀（見本院卷第38頁），分別量處如主文所示之刑及
    諭知如主文所示易科罰金折算標準，並定其應執行之刑及諭
    知如主文所示易科罰金折算標準。　　
據上論斷，應依刑事訴訟法第299 條第1 項前段，判決如主文。
本案經檢察官許友容提起公訴，檢察官乙○○到庭執行職務。
 
中　　華　　民　　國　　111 　年　　5 　　月　　4 　　日
　　　　　　　　　刑事第十五庭  法　官　陳貽明
以上正本證明與原本無異。
如不服本判決應於收受本判決後20日內向本院提出上訴書狀，並
應敘述具體理由。其未敘述上訴理由者，應於上訴期間屆滿後20
日內向本院補提理由書狀（均須按他造當事人之人數附繕本）「
切勿逕送上級法院」。 
　　　　　　　　　　　　　　　　書記官  洪翊學
中　　華　　民　　國　　111 　年　　5 　　月　　4 　　日
　　　　　　　　　
附錄本案論罪科刑法條全文：　
中華民國刑法第234條
意圖供人觀覽，公然為猥褻之行為者，處1年以下有期徒刑、拘
役或9千元以下罰金。
意圖營利犯前項之罪者，處2年以下有期徒刑、拘役或科或併科3
萬元以下罰金。